【裁判字號】    99,上更(一),95
【裁判日期】    990518
【裁判案由】    毒品危害防制條例
【裁判全文】
臺灣高等法院刑事判決              99年度上更(一)字第95號
上  訴  人
即  被  告  乙○○
選任辯護人  林世超律師(法扶律師)
上列上訴人因毒品危害防制條例案件，不服臺灣宜蘭地方法院96
年度訴字第202號中華民國96年10月1日第一審判決（起訴案號：
臺灣宜蘭地方法院檢察署95年度偵字第1123號），提起上訴，經
判決後，由最高法院第一次發回更審，本院判決如下：
    主  文
原判決關於乙○○部分撤銷。
乙○○共同連續販賣第二級毒品，處有期徒刑肆年。扣案行動電
話壹支（序號000000000000000號）沒收；未扣案之使用門號000
0000000號之行動電話壹支沒收，如全部或一部不能沒收時，與
王文德連帶追徵其價額或以渠等財產連帶抵償之；共同販賣第二
級毒品所得新臺幣壹萬零佰元應與王文德連帶沒收，如全部或
一部不能沒收時，連帶以渠等財產抵償之。
    事  實
一、乙○○與其夫王文德共同基於販賣第二級毒品安非他命之概
    括犯意，於民國94年6月間某日起至同年9月間，連續以門號
    0000000000、0000000000號行動電話對外聯繫，販賣第二級
    毒品予林順德、游志文、許雅芳、羅正吉、王振謙（原名王
    皇升）（均詳如附表所示）。嗣經警循線於95年1月5日在王
    文德、乙○○位於宜蘭縣蘇澳鎮○○路428巷30號住處，扣
    得王文德所有供販賣安非他命使用之序號000000000000000
    號行動電話1支（插入0000000000號門號使用），及與本案
    無關之序號000000000000000之行動電話1支、帳冊筆記2本
    、分裝塑膠袋2包等物，進而查悉上情。
二、案經宜蘭縣警察局蘇澳分局報告臺灣宜蘭地方法院檢察署檢
    察官偵查起訴。
    理  由
壹、證據能力有無之判斷：
一、證人於警詢中之證述：
    按刑事訴訟法第159條第1項規定：「被告以外之人於審判外
    之言詞或書面陳述，除法律有規定者外，不得作為證據」；
    其立法本旨係以證人於審判外之言詞或書面陳述，屬於傳聞
    證據，此項證據，當事人無從直接對於原供述者加以詰問，
    以擔保其真實性，法院亦無從直接接觸證人而審酌其證言之
    憑信性，違背直接審理及言詞審理之原則，除具有必要性及
    信用性情況之除外者外，原則上不認其有容許性，自不具證
    據能力；至所謂具有必要性及信用性情況者，例如刑事訴訟
    法第159條之1至第159條之5情形，仍例外認其有證據能力，
    然此乃係指法院未於審判期日傳喚相關證人到庭，案件僅能
    依靠該等證人於審判外之陳述以為判斷之情形，始需就該等
    審判外供述證據嚴格依照刑事訴訟法第159條之1至第159條
    之5所定要件一一檢視各該證人之供述，作為證據之資格。
    倘法院已經依據當事人聲請傳喚證人到庭接受檢辯雙方之交
    互詰問，則法院既已透過直接、言詞審理方式檢驗過該證人
    之前之證詞，當事人之反對詰問權亦已受到保障得以完全行
    使之情況下，該等審判外證據除有其他法定事由（例如：非
    基於國家公權力正當行使所取得或私人非法取得等，而有害
    公共利益，即以一般證據排除法則為判斷），應認該審判外
    供述已得透過審判程式之詰問檢驗，而取得作為證據之資格
    ，亦即其審判外供述與審判中供述相符部分，顯然已經構成
    具備可信之特別情狀，當然有證據資格（實務上之作用常為
    引用該等陳述與審判中陳述相符，強化該證人供述之可信度
    ），其不符部分，作為檢視審判中所為供述可信與否之彈劾
    證據，當無不許之理，甚者，其不符部分倘係於司法警察、
    檢察事務官調查中之供述，作為認定被告犯罪與否或不構成
    犯罪與否之證據，亦僅需依照刑事訴訟法第159條之2規定，
    斟酌其審判外供述作成外部環境、製作過程、內容、功能等
    情況認為之前供述較為可信，即可取得證據之資格，而作為
    認定事實之證據資格，最高法院94年臺上字第2507號、95年
    臺上字第2515號判決意旨均可資參照。經查：本件證人林順
    德、游志文、許雅芳、羅正吉、林世豪、王振謙、葉人福、
    王文德已於原審審理時到庭；證人甲○○已於本院審理時到
    庭，並接受交互詰問程序，直接言詞審理檢視渠等證詞，故
    渠等前於警局之供述，當然已取得作為證據之資格，相符部
    分，即有證據能力；而(1)證人游志文部分，就被告乙○○有
    無交付毒品給伊固有不符，惟經參酌通訊監察譯文之內容，
    核與其於警詢時所述並無出入，且警詢時之供述明確，經本
    院斟酌其供述作成環境、外部狀況，認為該警詢筆錄有特別
    可信，依前揭說明，是證人游志文之警詢筆錄自有證據能力
    ；(2)證人羅正吉部分：就其有無向被告乙○○及同案被告王
    文德購買安非他命固有不符，惟其於原審審理時多答以忘記
    了，然於警詢及偵查中均能明確陳述監聽譯文及購買毒品之
    過程、次數、金額等，且經參酌通訊監察譯文，可知證人羅
    正吉於警詢所述甚為明確，經本院斟酌其供述作成環境、外
    部狀況，認該該警詢筆錄有特別可信，依前揭說明，證人羅
    正吉之警詢筆錄應有證據能力；(3)證人王振謙部分，就通訊
    監察譯文中所稱「嫂子」是否指被告乙○○，又被告乙○○
    有無參與如附表編號5.之販賣第二級毒品安非他命固有不符
    ，惟經參酌通訊監察譯文之內容，及被告乙○○、同案被告
    王文德均供稱王文德所使用之上開0000000000號行動電話，
    只有被告乙○○會接（詳後述），顯見證人王振謙於警詢時
    所述洵非無據，經本院斟酌其供述作成環境、外部狀況，認
    為該警詢筆錄有特別可信，依前揭說明，證人王振謙之警詢
    筆錄自有證據能力；(4)證人林世豪部分，就其有無向被告乙
    ○○及同案被告王文德購買安非他命固有不符，惟證人林世
    豪於原審審理時亦坦承於警詢所述並未說謊（見原審卷第20
    5頁），而其雖於原審審理時稱伊於警詢時很緊張，警察問
    什麼伊就說是（見原審卷第206頁），然其於警詢中就購買
    毒品之時間、過程、次數均詳細陳述，並非僅附合員警詢問
    ，是證人證稱伊警詢時很緊張，警察問什麼都說是云云，要
    無可採。經本院斟酌其供述作成環境、外部狀況，認為該警
    詢筆錄有特別可信，依前揭說明，證人林世豪之警詢筆錄即
    非無證據能力。
二、按被告以外之人於偵查中向檢察官所為陳述，除顯有不可信
    之情況者外，得為證據，同法第159條之1第2項定有明文。
    偵查中被告以外之人（包括證人、鑑定人、告訴人、被害人
    及共同被告等）於偵查中之證詞，性質上均屬傳聞證據。惟
    現階段刑事訴訟法規定檢察官代表國家偵查犯罪、實施公訴
    ，依法其有訊問被告、證人及鑑定人之權，證人、鑑定人且
    須具結，而實務運作時，檢察官偵查中向被告以外之人所取
    得之陳述，原則上均能遵守法律規定，不致違法取供，其可
    信度極高，職是，被告以外之人前於偵查中已具結而為證述
    ，除反對該項供述得具有證據能力之一方，已釋明「顯有不
    可信之情況」之理由外，不宜以該證人未能於審判中接受他
    造之反對詰問為由，即遽指該證人於偵查中之陳述不具證據
    能力。是證人羅正吉、游志文、許雅芳、王振謙於檢察官偵
    查時具結所為之證述，被告及其辯護人未曾提及檢察官在偵
    查時，有任何不法取供之情形，且客觀上並無顯不可信之情
    況，是前揭證人於偵查中之證言自具有證據能力。
三、本件認定事實所引用之其他本件卷內所有卷證資料（包含人
    證與文書證據、物證等證據），並無證據證明係公務員違背
    法定程序所取得；而檢察官、被告對本院提示之卷證，亦均
    表示同意作為證據等語在卷（見本院卷第35頁），且卷內之
    文書證據及證人於審判外之陳述，亦無刑事訴訟法第159條
    之4之顯有不可信之情況與不得作為證據之情形，且被告未
    曾提及檢察官在偵查時，有任何不法取供之情形，且客觀上
    並無顯不可信之情況。綜上，依刑事訴訟法第159條至159條
    之5之規定，本件認定事實所引用之本件卷證所有證據（包
    含人證與文書證據、物證等證據），均有證據能力。
貳、實體方面：
一、訊之上訴人即被告乙○○矢口否認有何販賣第二級毒品之犯
    行，辯稱：伊不知王文德有販賣第二級毒品安非他命，並未
    參與販賣云云。經查：
  (一)上開0000000000號行動電話係被告王文德所持用，而000000
    0000號行動電話則是被告乙○○所持用之情，業據被告乙○
    ○、同案被告王文德供承在卷（見警卷第2頁、第4頁、第8
    頁、偵卷第58頁、本院卷第34頁反面）。且被告王文德有附
    表所示販賣第二級毒品安非他命之事實，業據同案被告王文
    德坦承不諱（見原審卷第284頁），核與證人游志文、許雅
    芳於警詢、偵查及原審審理時（見警卷第45頁至第46頁、他
    卷第33頁至第34頁、原審卷第129頁至第140頁；警卷第69頁
    至第70頁、他字卷第34頁至第35頁、原審卷第192頁至第198
    頁）；證人林順德於警詢及原審審理時（見警卷第29頁至第
    30頁、原審卷第225頁至第227頁）；證人羅正吉、王振謙於
    警詢及偵查中（見警卷第85頁至第86頁、他卷第33頁；警卷
    第93頁至第94頁、偵卷第36頁至第37頁）；證人甲○○於警
    詢時（見警卷第117頁）證述情節大致相符，並有上開王文
    德所有供販賣安非他命使用之序號000000000000000號行動
    電話1支（供插入門號0000000000號SIM卡使用）扣案可資佐
    證，復有通訊監察譯文、通聯調閱查詢單（見警卷第59頁至
    第60頁、第72頁至第81頁、第88頁至第89頁、第96頁至第97
    頁、第103頁至第106頁、第119頁、聲監續字第154號卷第9
    頁至第10頁、第19頁）等件附卷可稽，均堪信為真實。
  (二)林順德有於附表編號1.所示之時地向同案被告王文德購買安
    非他命一節，已如前述，而依證人林順德於原審審理時所述
    ：「（94年6月22日12時24分，通話內容中『嫂子』是指誰
    ？）我不知道嫂子的名字，她是文德的太太」、「（94年6
    月22日到94年6月29日18時27分，通話內容中嫂子是否都是
    你與王文德太太的通話內容？）是的」、「（提示聲監續15
    4 號卷第9頁至第10頁監聽譯文，上開通話內容中『幾個人
    』、『一個人』、『半個人』是何意？）是我要跟王文德的
    太太調安非他命」、「（你所認識的王文德太太有幾個？）
    一個」、「（王文德太太今日是否在庭？）在（指乙○○）
    」、「（提示聲監續154號卷第19頁94年6月10日到94年6 月
    28日是否你與乙○○通話內容？）是的」、「（提示聲監續
    154號卷第19頁，94年6月14日10時48分，通話內容中『要二
    個人的』是指什麼？）是指安非他命」、「（提示聲監續15
    4號卷第19頁，這四通都是你與乙○○的通話內容？）對」
    、「（提示聲監續154號卷第7頁至第10頁，為何一再找乙○
    ○交易毒品的事情？）我跟乙○○講，乙○○會轉告王文德
    」、「（你為何知道跟乙○○講，乙○○會轉告王文德？）
    我跟王文德見面時，王文德會跟我講不要打電話給他太太，
    他太太很討厭我」、「（你打電話跟乙○○談交易毒品的事
    之後，王文德是否就會直接到約定的地點，跟你交易毒品？
    ）不是每次，大約有三次」、「（王文德如何知道要到約定
    地點？）我打過去以後，嫂子應該有轉告王文德」等語（見
    原審卷第221頁至第227頁），顯見林順德向同案被告王文德
    購買安非他命時，有由被告乙○○接洽情事，此並有如附表
    編號1.所示之通訊監察譯文附卷可稽（見聲監續154號卷第9
    頁至第10頁、第19頁），足徵被告乙○○有參與同案被告王
    文德於附表編號1.所示時地販賣安非他命予林順德之犯行。
    至證人林順德於原審審理時雖證稱伊向被告乙○○購買安非
    他命都沒有交易成功云云，然如附表編號1.所示之通訊監察
    譯文均係證人林順德打電話與被告乙○○聯絡購買安非他命
    事宜，已如前述，苟非林順德可透過被告乙○○購得安非他
    命，林順德自無再三與被告乙○○聯絡購買安非他命事宜之
    必要。況證人林順德可透過被告乙○○聯絡同案被告王文德
    購得安非他命一節，亦據證人林順德前揭所述：「（提示聲
    監續154號卷第7頁至第10頁，為何一再找乙○○交易毒品的
    事情？）我跟乙○○講，乙○○會轉告王文德」、「（你為
    何知道跟乙○○講，乙○○會轉告王文德？）我跟王文德見
    面時，王文德會跟我講不要打電話給他太太，他太太很討厭
    我」、「（你打電話跟乙○○談交易毒品的事之後，王文德
    是否就會直接到約定的地點，跟你交易毒品？）不是每次，
    大約有三次」、「（王文德如何知道要到約定地點？）我打
    過去以後，嫂子應該有轉告王文德」等語甚明（見原審卷第
    226頁至第227頁），是證人林順德另於原審審理時證稱：伊
    向被告乙○○購買安非他命都沒有成功過云云，自無可信，
    尚不足憑為有利於被告乙○○之認定。
  (三)游志文有於附表編號2.所示之時地向同案被告王文德購買安
    非他命一節，已如前述，而依證人游志文於警詢中證稱：「
    （你是否曾向王文德及乙○○購買過毒品？購買何種毒品？
    ）我曾向王文德購買過毒品；另王文德也曾叫他大陸妻子乙
    ○○拿毒品給我」、「（你供稱王文德曾叫他大陸妻子乙○
    ○拿毒品給你，曾拿過幾次毒品給你？拿何種毒品？在何處
    交易拿給你？）乙○○曾替王文德送過二、三次毒品給我，
    我將購毒的錢交給乙○○，然後她再將毒品交給我，他都是
    拿安非他命給我，乙○○與我交易毒品之地點，有時她送到
    我家，有時約在外面馬路旁」（見警卷第45頁至第46頁）；
    於偵查中證稱：「（8月29日晚間11時44分行動電話是否你
    所撥打？）這通是我打的，我這次買毒品安非他命5百元，
    是在我家旁邊交貨，我只記得回家時已是12時許了，我此次
    確定有買到安非他命」（見他字卷第34頁）；及於原審審理
    時證稱：「8月29日有拿到毒品，但一下子就施用完了」、
    「（上開電話，你知道接電話的人是王文德的太太？）是的
    」、「（該通電話《指94年8月29日晚上11時44分2秒》何人
    接的？）可能是他（指王文德）太太吧」等語（見原審卷第
    136頁、第138頁），再參以如附表編號2.所示之通訊監察譯
    文內容所載（見警卷第48頁、第51頁至第52頁），同案被告
    王文德於接聽游志文第一通來電後，即與被告乙○○聯絡販
    賣安非他命予游志文之事宜，而游志文第二通電話，則因同
    案被告王文德在睡覺，該接聽同案被告王文德行動電話之女
    子竟可直接與游志文達成毒品安非他命交易之合意，顯見該
    女子有參與同案被告王文德販賣安非他命無訛。而同案被告
    王文德之行動電話僅被告乙○○會代接一節，亦據同案被告
    王文德於原審審理時證述在卷（見原審卷第269頁），可徵
    上開接聽王文德電話之女子即係被告乙○○。是被告乙○○
    有此部分共同連續販賣毒品安非他命犯行，亦堪認定。故證
    人游志文於警詢及原審審理時雖均另稱伊沒有向被告乙○○
    購買毒品安非他命，並於原審審理時證稱：被告乙○○沒有
    送毒品給伊過云云，均不憑為有利於被告乙○○之認定。
  (四)許雅芳有於附表編號3.所示之時地向同案被告王文德購買安
    非他命一節，已如前述，而依證人許雅芳於偵查中證稱：「
    （如果是王文德之妻接電話，是否會跟王文德說買毒品之事
    ？）會，毒品有時候是王文德交給我，有時候是王文德之妻
    乙○○交給我，有時候是他們夫妻一起拿給我的……」（見
    他字卷第35頁），及於原審審理時證稱：「（94年8月26日
    13時14分乙○○與王文德的通話，提及你拿1,600元的量，
    究竟乙○○有無交毒品給你？）有」、「（剛才檢察官問你
    ，你回答乙○○有拿過毒品給你？）乙○○有拿毒品給我」
    、「（乙○○拿毒品給你之前，有無用電話與他聯絡？）我
    是打給王文德，王文德叫他太太拿來給我」等語（見原審卷
    第194頁、第196頁至第198頁），再參以如附表編號3.所示
    之通訊監察譯文內容所載（見警卷第72頁、第75頁至第77頁
    ），同案被告王文德既於附表編號3.所示之時間，接到證人
    許雅芳購買安非他命毒品之來電後，就隨即聯絡被告乙○○
    送毒品給許雅芳，足徵被告乙○○確有參與同案被告王文德
    如附表編號3.所示販賣毒品安非他命予許雅芳之犯行。至證
    人許雅芳雖證稱伊向王文德購買安非他命後，被告乙○○只
    拿2次安非他命給伊云云，然依前揭通訊監察譯文可知，被
    告乙○○依同案被告王文德之指示，拿安非他命予許雅芳，
    應有如附表編號3.所示之3次，是證人許雅芳此部分所述，
    尚難採為有利於被告乙○○之認定。至證人許雅芳雖另證稱
    ：伊向被告王文德買了五次毒品安非他命，一千元三次、五
    百元二次（見原審卷第198頁），然除附表編號3.所示之三
    次販賣安非他命之犯行外，依證人許雅芳於警詢、偵查及原
    審審理時所述，並未能確定其他二次購買之時間、地點及次
    數，且通訊監察譯文中，亦無此部分之通訊，顯無積極證據
    足資佐證被告乙○○於附表編號3.所示三次外，究係於何時
    、地販賣何數量、款項之安非他命予許雅芳，自難僅以單一
    證人許雅芳已無從確認犯罪時地、所得等等之證詞，遽認被
    告乙○○有該附表編號3.以外之犯行。又證人許雅芳向被告
    乙○○與同案被告王文德購買毒品之金額，依上開通訊監察
    譯文所載，固可知各為500元、1,600元及「拿1個人」，而
    該「拿1個人」係1,000元一節，業據證人許雅芳於偵查中證
    述甚明（見他字卷第35頁），是許雅芳向被告乙○○、同案
    被告王文德購買毒品之金額，應係500元、1,600元及1,000
    元無誤。
  (五)羅正吉有於附表編號4.所示之時地向同案被告王文德購買安
    非他命一節，已如前述，而證人羅正吉固於警詢及偵查中均
    未曾提及被告乙○○有參與如附表編號4.之犯行，且於原審
    審理時亦證稱：伊未向被告乙○○購買安非他命，被告乙○
    ○也沒有參與伊向王文德購買毒品安非他命事宜云云，然參
    以如附表編號4.之通訊監察譯文所載，證人羅正吉於知悉同
    案被告王文德無法將伊要購買之安非他命送來時，直接要王
    文德之妻送過來，顯見同案被告王文德之妻即被告乙○○確
    有參與販賣安非他命，況同案被告王文德接到證人羅正吉洽
    購安非他命之來電後，隨即撥打被告乙○○電話，囑託被告
    乙○○與羅正吉買賣安非他命，益徵被告乙○○參與同案被
    告王文德如附表編號4.販賣安非他命予羅正吉之犯行屬實。
    證人羅正吉前開於原審審理時之證詞，自不足採為有利於被
    告乙○○之認定。
  (六)王振謙有於附表編號5.所示之時地向同案被告王文德購買安
    非他命一節，已如前述，而依證人王振謙於警詢中證稱：「
    我只認識王文德；另乙○○我沒有見過面，但曾與她通過電
    話聯絡購毒之事……」、「（你是否曾向王文德之妻乙○○
    購買過毒品？）我打王文德的手機，有時候是他太太接的，
    我就直接向她說要一個等語，王文德的太太就知道我的意思
    ，然後由王文德送毒品來給我，我未曾與王文德的太太乙○
    ○直接交易過看品」、「（乙○○有無與王文德共同在販毒
    ？）我不知道乙○○是否與王文德一起販毒，但每次我打電
    話要購毒時，如手機是乙○○接的，我講要一個她就知道我
    要購買安非他命毒品一千元」（見警卷第93頁至第94頁）；
    在偵查中證稱：「（王文德之太太是否幫王文德賣毒品？）
    我沒有碰過她，但是通電話時有聽到一位女生的聲音，我跟
    她說要『一個』，她也會跟王文德說，王文德再拿來賣我」
    等語（見偵卷第36頁至第37頁），再參以如附表編號5.之通
    訊監察譯文所載，被告乙○○在同案被告王文德如附表編號
    5.所示之時間販賣毒品安非他命予王振謙時，顯均有參與，
    而同案被告王文德所使用之上開0000000000號行動電話只有
    被告乙○○會接聽一節，已如前述，是證人王振謙雖於原審
    審理時否認該通訊監察譯文中之「嫂子」係被告乙○○，惟
    此並無可採。況同案被告王文德有販賣毒品安非他命予王振
    謙，亦已如前述，是證人王振謙於原審審理時否認有向同案
    被告王文德購買安非他命云云，亦不足憑為有利於被告乙○
    ○之認定。
  (七)末查，如附表所示之通訊監察譯文中之0000000000號女聲及
    0000000000號行動電話均係乙○○與他人之對話一節，業據
    被告乙○○於原審審理時坦承在卷（見原審卷第286頁），
    而徵諸該等通訊監察內容，不論「半個」、「一個人」、「
    二個人」、「小孩子」等等，均係買賣毒品之暗語，苟非被
    告乙○○有參與同案被告王文德如附表所示之販毒行為，自
    不可能於他人來電時，可了解該等暗語之意義，進而讓同案
    被告王文德與渠等交易毒品安非他命成功。此益徵被告乙○
    ○有於前揭通訊監察譯文所示時間販賣第二級毒品安非他命
    無疑。被告乙○○辯稱伊並未參與配偶王文德販賣毒品云云
    ，顯屬無稽。又本案同案被告王文德業已坦承犯行，再參以
    販賣第二級毒品，可處無期徒刑及七年以上有期徒刑，得併
    科新台幣七百萬元以下罰金，修正前毒品危害防制條例第4
    條第2項定有明文，是販賣毒品係屬嚴重違法行為，苟遭逮
    獲，後果嚴重，毒販出售毒品時無不小心翼翼，不敢公然為
    之，且安非他命並無公定之價格，並可任意分裝或增減其份
    量，而每次買賣之價量，亦隨時依雙方關係之深淺、當時之
    資力、需求程度及對行情之認知等因素而異其標準，非可一
    概而論，因之販賣之獲利，除經坦承犯行，或帳冊價量均臻
    明確外，委難察得實情，而販賣之人從價差或量差中牟利方
    式雖異，惟其圖利之非法販賣行為則均相同，是縱未確切查
    得販賣賺取之實際差價，但除別有事證，足認係按同一價格
    轉讓，確未牟利之情形外，尚難執此認非法販賣之事證有所
    不足，致知過坦承者難辭重典，飾詞否認者反得逞僥倖，而
    失情理之平；且安非他命價格昂貴，取得不易，苟無利可圖
    ，應無甘冒被查緝法辦之危險而平白為無償轉讓毒品之可能
    ，是其販入之價格必較售出之價格低廉，而有從中賺取買賣
    差價牟利之意圖及事實，應屬符合論理法則且不違背社會通
    常經驗之合理判斷。故被告乙○○與同案被告王文德共同販
    賣第二級毒品安非他命之行為，主觀上確有營利之意圖，應
    堪認定。
  (八)綜上所述，被告乙○○確有與同案被告王文德利用00000000
    00號、0000000000號行動電話為毒品安非他命買賣之聯絡，
    而從事如附表所示販賣毒品安非他命之行為。被告乙○○所
    辯，均係事後卸責之詞，要無可採。本件事證明確，被告乙
    ○○犯行洵堪認定。
二、被告乙○○於行為後，刑法業於94年2月2日修正公佈，95年
    7月1日起施行。按「行為後法律有變更者，適用行為時之法
    律，但行為後之法律有利於行為人者，適用最有利於行為人
    之法律」，修正後刑法第2條第1項定有明文。此條規定係規
    範行為後法律變更所生新舊法比較適用之準據法，本身尚無
    新舊法比較之問題，於新法施行後，應一律適用新法第2條
    第1項之規定，為「從舊從輕」之比較，先予敘明，再按本
    次法律變更，比較時應就罪刑有關之共犯、未遂犯、想像競
    合犯、牽連犯、連續犯、結合犯，以及累犯加重、自首減輕
    暨其他法定加減原因（如身份加減）與加減例等一切情形，
    綜其全部罪刑之結果而為比較（最高法院95年5月23日95年
    度第8次刑事庭會議決議參照）。茲就本件新舊法比較結果
    敘述如下：
  (一)關於罰金刑，刑法分則編各罪所定罰金刑之貨幣單位原為銀
    元，修正前刑法第33條第5款規定：「罰金：一元（銀元）
    以上」，而依罰金罰鍰提高標準條例規定，就72年6月26日
    前修正之刑法部分條文罰金數額提高2至10倍，其後修正者
    則不提高倍數，並依現行法規所定貨幣單位折算新臺幣條例
    規定，以銀元1元折算新臺幣3元。修正後刑法第33條第5款
    規定：「罰金：新臺幣1千元以上，以百元計算之」，刑法
    第33條第5款所定罰金貨幣單位經修正為新臺幣後，刑法分
    則各罪所定罰金刑之貨幣單位亦應配合修正為新臺幣，為使
    刑法分則編各罪所定罰金之最高數額與刑法修正前趨於一致
    ，乃增訂刑法施行法第1條之1：「中華民國94年1月7日刑法
    修正施行後，刑法分則編所定罰金之貨幣單位為新臺幣。94
    年1月7日刑法修正時，刑法分則編未修正之條文定有罰金者
    ，自94年1月7日刑法修正施行後，就其所定數額提高為30倍
    。但72年6月26日至94年1月7日新增或修正之條文，就其所
    定數額提高為3倍」。從而，刑法分則編各罪所定罰金刑之
    最高數額，於上開規定修正後並無不同，惟修正後刑法第33
    條第5款所定罰金刑最低數額，較之修正前提高，自以修正
    前刑法第33條第5款規定有利於被告。
  (二)刑法第28條原規定：「二人以上共同『實施』犯罪之行為者
    ，皆為共同正犯」，新法修正為：「2人以上共同『實行』
    犯罪之行為者，皆為共同正犯」，將舊法之「實施」修正為
    「實行」。原「實施」之概念，包含陰謀、預備、著手及實
    行等階段之行為，修正後僅共同實行犯罪行為始成立共同正
    犯。是新法共同正犯之範圍已有限縮，排除陰謀犯、預備犯
    之共同正犯。惟本件被告不論依修正前後之規定，均構成共
    犯，並無有利或不利情形，應依一般法律適用原則，適用裁
    判時法。
  (三)刑法第56條連續犯之規定業於94年1月7日修正刪除，並於95
    年7月1日施行。是於新法修正施行後，被告之數犯罪行為，
    即須分論併罰。此刪除雖非犯罪構成要件之變更，但顯已影
    響行為人刑罰之法律效果，自屬法律有變更，依新法第2條
    第1項規定，比較新、舊法結果，仍應適用較有利於被告之
    行為時法律即舊法論以連續犯。
  (四)修正前刑法第65條第2項原規定：「無期徒刑減輕者，為7年
    以上有期徒刑」，於本次修正後刑法第65條第2項則規定：
    「無期徒刑減輕者，為20年以下15年以上有期徒刑」，比較
    新、舊法適用結果，修正後之規定並非較有利於被告。
  (五)另刑法第59條之規定，原規定「犯罪之情狀可憫恕者，得酌
    量減輕其刑」，修正為「犯罪之情狀顯可憫恕，認科以最低
    刑度仍嫌過重者，得酌量減輕其刑」，惟此規定為法院就刑
    之酌減審認標準見解之明文化，則適用新舊刑法結果並無二
    致，對被告而言，亦無有利或不利之情形。
  (六)綜此，依整體比較之結果，依修正後刑法第2條第1項前段之
    規定，適用行為時之舊法處斷。
  (七)查毒品危害防制條例第4條第2項、第3項已於98年5月20日修
    正公布，並已發生效力。是本件被告行為後，毒品危害防制
    條例第4條第2項、第3項業已修正公布並施行，是被告犯後
    法律已有變更，修正前毒品危害防制條例第4條第2項規定為
    ：「製造、運輸、販賣第二級毒品者，處無期徒刑或七年以
    上有期徒刑，得併科新臺幣七百萬元以下罰金」，修正後毒
    品危害防制條例第4條第2項則規定為：「製造、運輸、販賣
    第二級毒品者，處無期徒刑或七年以上有期徒刑，得併科新
    臺幣一千萬元以下罰金」，就其法定罰金刑部分，已由修正
    前「得併科新臺幣七百萬元以下罰金」更改為「得併科新臺
    幣一千萬元以下罰金」，是以修正前之毒品危害防制條例較
    有利於被告。另按從刑附屬於主刑，除法律有特別規定者外
    ，依主刑所適用之法律，則基於從刑隨同主刑適用同一準據
    法之原則，關於沒收部分，亦應適用修正前毒品危害防制條
    例之規定。
三、查安非他命係毒品危害防制條例第2條第2項第2款之第二級
    毒品，不得非法販賣。核被告乙○○如附表所為，係犯修正
    前毒品危害防制條例第4條第2項之販賣第二級毒品罪。被告
    乙○○持有第二級毒品安非他命之低度行為，為販賣之高度
    行為所吸收，不另論罪。被告乙○○與同案被告王文德間，
    就上開販賣第二級毒品犯行，有犯意聯絡及行為分擔，為共
    同正犯。被告乙○○多次販賣第二級毒品安非他命之行為，
    時間緊接，所犯構成要件相同，顯係基於概括犯意為之，為
    連續犯，應依修正前刑法第56條之規定論以連續販賣第二級
    毒品罪，並加重其刑（被告所犯販賣第二級毒品罪之法定本
    刑為無期徒刑部分，依法不得加重，故僅得就其餘有期徒刑
    、罰金部分加重其刑）。按販賣第二級毒品罪之法定刑為「
    無期徒刑或七年以上有期徒刑，得併科新臺幣七百萬元以下
    罰金」。然同為販賣第二級毒品之人，其原因動機不一，犯
    罪情節未必盡同，或有大盤毒梟者，亦有中、小盤之分，甚
    或僅止於吸毒者友儕間為求互通有無之有償轉讓者亦有之，
    其販賣行為所造成危害社會之程度自屬有異，法律科處此類
    犯罪，所設之法定最低本刑卻同為「無期徒刑或七年以上有
    期徒刑，得併科新臺幣七百萬元以下罰金」，不可謂不重。
    於此情形，倘依其情狀處以有期徒刑，即足以懲儆，並可達
    防衛社會之目的者，自非不可依客觀之犯行與主觀之惡性二
    者加以考量其情狀，是否有可憫恕之處，適用刑法第59條之
    規定酌量減輕其刑，期使個案裁判之量刑，能斟酌至當，符
    合比例原則。本件被告乙○○販賣安非他命僅5次，並未扣
    得大量毒品，且每次販賣毒品所得款項尚非鉅額，又無證據
    足以證明其為大量走私進口或長期販賣毒品之所謂「大盤」
    、「中盤」之販毒者，其惡性與犯罪情節核與大毒梟有重大
    差異，如不論其情節輕重，遽處以販賣毒品罪之法定本刑無
    期徒刑或七年以上有期徒刑，誠屬情輕法重，過於嚴苛，有
    傷人民對法律之情感，其犯罪情狀，顯有可憫恕之情況，本
    院認科以最低度刑，仍嫌過重，爰依修正前刑法第59條規定
    ，酌量減輕其刑，並先加後減之。又前揭被告乙○○販賣第
    二級毒品予林順德部分雖未據檢察官提起公訴，然本院認此
    部分與檢察官起訴之犯罪事實具有連續犯之裁判上一罪關係
    ，應為起訴效力所及，且此部分亦經檢察官具狀擴張起訴事
    實，有該檢察官陳述書附卷可稽（見原審卷第119至第120頁
    ），是此部分自在本院所應審理之範圍，附此敘明。
四、原審以被告乙○○犯罪事證明確，予以論罪科刑，固非無見
    。惟查：(一)本件被告乙○○與同案被告王文德係於94年6月
    間（詳如附表編號1.）連續5次販賣安非他命予林順德，原
    判決認被告乙○○係於94年6、7月間連續4次販賣第二級毒
    品安非他命予林順德，即有未洽；(二)被告乙○○共同販賣第
    二級毒品安非他命予許雅芳、羅正吉、王振謙分別為3次、1
    次、2次，原判決各認係5次、2次、5次，且被告乙○○係於
    94年9月間共同連續2次販賣第二級毒品安非他命予王振謙，
    並無94年8月間犯行，原判決認其此部分犯行係於94年8、9
    月間，均有不當；(三)被告乙○○共同販賣安非他命毒品所得
    共10,300元，原審諭知沒收14,000元，即有未合；(四)被告乙
    ○○行為後，毒品危害防制條例第4條第2項有關販賣第二級
    毒品之法定本刑等規定，業於98年5月20日修正公佈，於本
    院裁判時業已生效施行，且被告行為後，刑法及刑法施行法
    部分條文已於94年2月2日修正公佈，95年7月1日施行，原審
    未及比較新舊法後予以適用，亦有未當；(五)原判決援用刑法
    第59條酌量減輕被告乙○○之刑時，謂毒品危害防制條例第
    4條第2項之法定刑有死刑（見原判決第6頁），尚有疏誤；
    (六)上開門號0000000000號、0000000000號所使用之行動電話
    固分別係共犯王文德、被告乙○○所有，且均為供犯罪所用
    之物，惟該等門號之SIM卡申請人均非被告乙○○或共犯王
    文德（詳後述），故該等SIM卡不予沒收。原判決未予敘明
    ，尚非有當。被告上訴旨否認犯罪，雖無理由，惟原判決既
    有可議之處，自應由本院予以撤銷改判。爰審酌被告乙○○
    雖為大陸籍人士，然毒品流害之弊為世人所共知，其竟於入
    境臺灣後，與配偶王文德共同接洽及販賣毒品；兼衡其自94
    年6、7月至同年9月期間，販賣安非他命供他人施用，期間
    非短，次數非少，嚴重影響社會治安及國民健康，惟販售金
    額不高，獲利尚屬有限，然被告乙○○犯罪後未有表達悔悟
    之意，於犯罪後態度部分無從為其有利之考量等一切情狀，
    量處如主文第二項所示之刑。又本院審酌上情，認對被告乙
    ○○處以有期徒刑4年，已可達罰當其罪之目的，公訴人求
    刑有期徒刑6年稍屬過重，附此敘明。
五、又扣案之序號000000000000000號行動電話1支，係共犯王文
    德所有，且供插入0000000000號SIM卡而供販賣安非他命犯
    罪所用之物；另插入0000000000號SIM卡使用之未扣案行動
    電話1支，係被告乙○○所有，供其販賣安非他命犯罪之用
    ，業據被告乙○○及同案被告王文德分別陳明在卷，均應依
    毒品危害防制條例第19條第1項之規定宣告沒收，而該未扣
    案之行動電話則由被告乙○○與同案被告王文德連帶追徵其
    價額或連帶以渠等之財產抵償之。另該插入0000000000號SI
    M卡使用之未扣案行動電話1支既未扣案，是其如全部或一部
    不能沒收時，追徵其價額或以被告乙○○之財產抵償之。至
    於上開行動電話所使用之0000000000號、0000000000號之SI
    M卡申請人均非被告乙○○或共犯王文德，有各該門號之通
    聯調查查詢單在卷可憑（見他字卷第19頁至第20頁、第25頁
    ），故該等SIM卡均不予沒收。而被告乙○○與同案被告王
    文德於如附表所示販賣安非他命之所得，係因犯罪所得之財
    物，應依毒品危害防制條例第19條第1項之規定，與被告王
    文德連帶沒收，如全部或一部不能沒收時，則連帶以渠等之
    財產抵償之（最高法院97年台上字第3745號判決、95年台上
    字第6482號判決、95年台上字第6051號判決參照）。至扣案
    之序號000000000000000之行動電話1支、帳冊筆記2本、分
    裝塑膠袋2包，尚無證據證明與被告乙○○前揭販賣毒品有
    所關聯，爰不予宣告沒收，附此敘明。
六、不另為無罪諭知部分：
  (一)公訴意旨略以：被告乙○○與其夫王文德，共同基於販賣第
    二級毒品安非他命之概括犯意，連續以0000000000、000000
    0000號行動電話，於(1)94年9月9日15時48分許、同年月29日
    9 時14分許，與林世豪所使用之0000000000電話聯繫，連續
    二次，分別販賣500元之安非他命予林世豪；(2)94年8月23日
    起，迄同年9月10日止，與葉人福所使用之0000000000號行
    動電話聯繫，連續二次，分別販賣1,000元安非他命予葉人
    福；(3)94年9月8日17時5分許，與甲○○所使用之000000000
    0號行動電話聯繫，販賣500元之安非他命予甲○○，因指被
    告乙○○此部分亦涉犯毒品危害防制條例第4條第2項之販賣
    第二級毒品罪云云。經查：
    1.被告乙○○共同連續販賣第二級毒品予林世豪部分：
      證人林世豪固於警詢時證稱：伊交易後知悉乙○○有販賣
      毒品云云（見警卷第56頁至第57頁），然其於原審審理時
      則否認有向被告乙○○購買毒品安非他命（見原審卷第
      202頁至第207頁），前後所述不一，已非無疑。況依證人
      林世豪前揭警詢所述，亦無從知悉被告乙○○究係於何時
      、地，販賣何數量、價額之安非他命予林世豪。再參以檢
      察官所提出之0000000000號行動電話（證人林世豪所持用
      ）與0000000000號行動電話（男子）通訊監察譯文所載（
      見警卷第59頁至第60頁），均係證人林世豪與男子間之通
      話，並無任何被告乙○○與林世豪聯絡之通話。此外，復
      無其他積極證據足資證明被告乙○○有於檢察官所指之時
      地與林世豪進行毒品安非他命交易，自難僅憑單一證人上
      開前後不一之證詞，遽採其於警詢所述，而為不利於被告
      乙○○之認定。
    2.被告乙○○共同連續販賣第二級毒品予葉人福部分：
      證人葉人福於警詢、偵查及原審審理時固均證稱：伊向同
      案被告王文德購買毒品安非他命時，有時電話是由被告乙
      ○○，而拿毒品時，被告乙○○有時也會與王文德一起來
      云云（見警卷第100頁至第101頁、偵查卷第43頁、原審卷
      第108頁至第112頁），然依檢察官所提出之0000000000號
      行動電話（證人葉人福所持用）與0000000000號行動電話
      之通訊監察譯文所載（見警卷第103頁至第106頁），該等
      通話內容均係證人葉人福與男子（應係同案被告王文德）
      對話，並無與被告乙○○對話之紀錄，是該等通訊監察譯
      文尚難憑為被告乙○○有共同販賣第二級毒品安非他命予
      葉人福之證明。又依證人葉文福於警詢、偵查及原審審理
      所述之證詞，均無從憑為確認被告乙○○究係於何時、地
      與之通話聯絡買賣毒品安非他命，且亦無從確認買賣次數
      、各該次金額、數量，是自難僅憑單一證人無從證明犯罪
      時地、所得之證詞，遽認被告乙○○有檢察官所指共同販
      賣毒品安非他命予葉人福之犯行。
    3.被告乙○○共同連續販賣第二級毒品予甲○○部分：
      證人甲○○有向同案被告王文德購買毒品安非他命，固據
      證人甲○○於警詢時證述甚明（見警卷第117頁），惟依
      證人甲○○於警詢所述，伊並未向被告乙○○購買第二級
      毒品安非他命（見警卷第117頁），且證人甲○○於本院
      審理時亦證稱：伊沒有見過被告乙○○等語在卷（見本院
      卷第91頁反面），再參以檢察官所提出之94年9月8日17時
      5分38秒0000000000號行動電話（甲○○所持用）與00000
      00000號行動電話之通訊監察譯文（見警卷第119頁），僅
      係證人甲○○與男子（應係同案被告王文德）間之對話，
      並無被告乙○○參與該次販賣安非他命犯行之對話，是就
      此部分既僅係同案被告王文德與證人甲○○間之毒品安非
      他命交易行，並無其他積極證據足資佐證被告乙○○有參
      與本次販賣安非他命犯行，尚屬無從證明其此部分有罪。
  (二)綜上所述，檢察官所提出之證據，就被告乙○○涉嫌販賣安
    非他命予林世豪、葉人福、甲○○部分尚不能使本院形成被
    告乙○○有罪之確信。此外，復查無其他積極證據足資證明
    被告乙○○有何此部分被訴販賣第二級毒品犯行。本件既不
    能證明被告乙○○此部分犯罪，本應就此部分諭知無罪，惟
    檢察官起訴指此部分與前揭有罪部分具有連續犯之裁判上一
    罪關係，故就此部分即不另為無罪之諭知。另檢察官指被告
    乙○○除分別有如附表編號3.、4.、5.所示販賣第二級毒品
    予許雅芳、羅正吉、王振謙之犯行外，尚各有一次、一次（
    94年8月29日晚上9時55分）、三次販賣第二級毒品安非他命
    予許雅芳、羅正吉、王振謙，因指被告乙○○各該次亦涉犯
    毒品危害防制條例第4條第2項之販賣第二級毒品罪云云。然
    本件無從證明被告乙○○除如附表編號3.所示以外，尚有販
    賣安非他命予許雅芳二次，已如前述。又關於羅正吉部分，
    證人羅正吉自始未曾指證被告乙○○有參與同案被告王文德
    販賣如附表編號4.以外之安非他命予羅正吉，已如前述，而
    依檢察官所提出之關於證人羅正吉之通訊監察譯文，除如附
    表編號4.之外，並無何與被告乙○○有關之販賣安非他命對
    話，是此部分自無證據足資證明被告乙○○犯行。至於證人
    王振謙部分，其於警詢及偵查中固證稱被告乙○○有參與同
    案被告王文德販賣毒品安非他命之聯絡，惟其於原審審理時
    則翻異證詞，而證人王振謙警詢及偵查中之證詞，除如附表
    編號5.之外，並未明確指出被告乙○○參與其他販賣安非他
    命之時地、次數及金額，且此部分亦無通訊監察譯文可資佐
    證，此外復無其他積極證據足供證明被告乙○○有此部分犯
    行，自不得僅憑單一證人王振謙前揭無從確認犯罪時地、金
    額、數量之警詢及偵查證詞，即遽認被告乙○○有此部分犯
    行。是就此部分而言，檢察官所提出之證據，亦不能使本院
    形成被告乙○○有罪之確信。此外，復查無其他積極證據足
    資證明被告乙○○有何此部分被訴販賣第二級毒品犯行。自
    屬不能證明被告乙○○此部分犯罪，是就此部分本亦應諭知
    無罪，惟檢察官起訴指此部分與前揭有罪部分具有連續犯之
    裁判上一罪關係，故就此部分亦不另為無罪之諭知。均附此
    敘明。
據上論斷，應依刑事訴訟法第369條第1項前段、第364條、第299
條第1項前段，修正前毒品危害防制條例第4條第2項、第19條第1
項，刑法第2條第1項前段、第11條、修正前刑法第28條、第56條
、第59條，判決如主文。
本案經檢察官何明楨到庭執行職務。
中    華    民    國    99    年    5     月    18    日
                  刑事第二十二庭審判長法  官  郭雅美
                                      法  官  洪于智
                                      法  官  李麗珠
以上正本證明與原本無異。
如不服本判決，應於收受送達後10日內向本院提出上訴書狀，其
未敘述上訴之理由者並得於提起上訴後10日內向本院補提理由書
（均須按他造當事人之人數附繕本）「切勿逕送上級法院」。
                                      書記官  陳禹任
中    華    民    國    99    年    5     月    21    日
附錄：本案論罪科刑法條全文
修正前毒品危害防制條例第4條：
製造、運輸、販賣第一級毒品者，處死刑或無期徒刑；處無期徒
刑者，得併科新臺幣一千萬元以下罰金。
製造、運輸、販賣第二級毒品者，處無期徒刑或七年以上有期徒
刑，得併科新臺幣七百萬元以下罰金。
製造、運輸、販賣第三級毒品者，處五年以上有期徒刑，得併科
新臺幣五百萬元以下罰金。
製造、運輸、販賣第四級毒品者，處三年以上十年以下有期徒刑
，得併科新臺幣三百萬元以下罰金。
製造、運輸、販賣專供製造或施用毒品之器具者，處一年以上七
年以下有期徒刑，得併科新臺幣一百萬元以下罰金。
前五項之未遂犯罰之。
附表：
┌──┬────┬────┬────┬──────┬────┬───────────────────────┐
│編號│販毒對象│販毒時間│販毒方式│販賣次數及金│販毒所得│被告乙○○共犯之相關通聯譯文（A：購毒者；B男：│
│    │        │（民國）│        │額（新台幣）│(新台幣)│被告王文德；B女：被告乙○○）                 │
│    │        │、地點  │        │            │        │                                              │
├──┼────┼────┼────┼──────┼────┼───────────────────────┤
│1.  │林順德  │94年6月 │林順德以│5次，1次為1,│3,200元 │94年6月14日（原判決誤載為94年6月10日）10時48│
│    │        │間，在宜│00000000│000元、3次為│        │  分15秒:0000000000 →0000000000(94年度聲監續 │
│    │        │蘭縣蘇澳│03號行動│500元、1次為│        │  字第154號卷第19頁)                          │
│    │        │鎮○○路│電話與被│700元。     │        │  A:喂，嫂子嗎?B女:是。A:要2個人的。B女:好，要│
│    │        │428巷30 │告聯絡後│            │        │  2個喔，你什麼時候到?A: 我到了。B女: 那你等一│
│    │        │號被告陳│約定地點│            │        │  下喔。A:在後面喔。                          │
│    │        │泉英與同│交易    │            │        │94年6月22日12時24分18秒:0000000000→00000000│
│    │        │案被告王│        │            │        │  06(同上聲監續字卷第8至9頁)                  │
│    │        │文德住處│        │            │        │  A:嫂子嗎，方便過去找嗎?B女:幾個人?A:l個人。 │
│    │        │後方    │        │            │        │  B女:多久到?A:到哪裡，利澤嗎?還是後面?B女:   │
│    │        │        │        │            │        │  後面好了，多久到?A:l0分鐘就到。B女:好。     │
│    │        │        │        │            │        │94年6月27日13時3分47秒:0000000000→000000000│
│    │        │        │        │            │        │  6(同上聲監續字卷第9頁)                      │
│    │        │        │        │            │        │ A:嫂子嗎，要過去哪裡找，後面嗎?B女:後面嗎，要│
│    │        │        │        │            │        │ 幾個?A:我半個就好。B女:好。                  │
│    │        │        │        │            │        │ 同日13時7分8秒:0000000000→0000000000(見同上 │
│    │        │        │        │            │        │ 查卷第9頁)                                   │
│    │        │        │        │            │        │ A:嫂子，我到了。B女:好。                     │
│    │        │        │        │            │        │94年6月28日16時1分13秒:0000000000→000000000│
│    │        │        │        │            │        │  6(同上聲監續字卷第9頁)                      │
│    │        │        │        │            │        │ B女: 喂，你剛有打給我嗎?A: 喔，不用了，我有打│
│    │        │        │        │            │        │ 給你丈夫了。B女: 我人在外面，你幾個人，我現在│
│    │        │        │        │            │        │ 回去。…，A:可是我要半個人而已。B女: 好啦，沒│
│    │        │        │        │            │        │ 關係，你現在過去後面那裡。                   │
│    │        │        │        │            │        │94年6月28日20時24分39秒:0000000000 →0000000│
│    │        │        │        │            │        │  5206(同上聲監續字卷第9至10頁)               │
│    │        │        │        │            │        │ A:嫂子，方面過去找你嗎?B女:好啊。A:我要700元 │
│    │        │        │        │            │        │ ，嫂子你可以方便給我1個人嗎?B: 好啊。A:那在後│
│    │        │        │        │            │        │ 面?B女:對啊，那多久會到?A:差不多10分鐘。B女: │
│    │        │        │        │            │        │ 好。                                         │
├──┼────┼────┼────┼──────┼────┼───────────────────────┤
│2.  │游志文  │94年8月 │游志文以│2次，1次為1,│1,500元 │94年8月24日15時7分7秒:0000000000→0000000000│
│    │        │間，在宜│00000000│000元，1次為│        │  （警卷第48頁)                               │
│    │        │蘭縣蘇澳│13號行動│500元。     │        │ A:同學，我啦。B男:是，怎樣啦。A:大人。B男:你 │
│    │        │鎮○○路│電話與被│            │        │ 人在哪裡?A:濱海公路。B男:你多久會到?A:l0分   │
│    │        │414巷附 │告聯絡後│            │        │ 鐘。B男:好。                                 │
│    │        │近      │約定地點│            │        │ 同日15時9分41秒:0000000000→0000000000(同上頁│
│    │        │        │交易    │            │        │ )B女:喂。B男:l0分鐘，志文帶一個人。B女:嗯。B │
│    │        │        │        │            │        │ 男:我們就中年人帶一個小孩子。B女:好。        │
│    │        │        │        │            │        │94年08月29日23時44分2秒:0000000000→00000000│
│    │        │        │        │            │        │  1(警卷第51至52頁)                           │
│    │        │        │        │            │        │ A.:喂，同學，要做嗎，喂，要做嗎?B女:在睡覺。A│
│    │        │        │        │            │        │ 你可不可以做?B女:好。A:怎樣?B女:小朋友還是   │
│    │        │        │        │            │        │ 大人啦，過來。A:小人，我現在過去羅東拿錢。… │
│    │        │        │        │            │        │ B女:好。A:你要等我電話喔，我騎快一點喔。     │
├──┼────┼────┼────┼──────┼────┼───────────────────────┤
│3.  │許雅芳  │94年8月 │許雅芳以│3次，1次為  │3,100元 │94年8月24日9時7分5秒:0000000000→0000000000 │
│    │        │間，在宜│00000000│500元、1次為│        │  (見警卷第72頁)                              │
│    │        │蘭縣羅東│46號行動│1,600元、1次│        │ A:你可以方便一下好不好，先500來一下，晚給你。│
│    │        │鎮、五結│電話及03│為1,000元。 │        │  …B男:你是誰?A:雅芳，誰。B男:到了打給妳。A: │
│    │        │鄉某處  │-0000000│            │        │ 好。                                         │
│    │        │        │與被告聯│            │        │ 同日9時8分4秒: 0000000000→0000000000（見警卷│
│    │        │        │絡後約定│            │        │ 第75頁)                                      │
│    │        │        │地點交易│            │        │  B女:喂。B男:有空嗎? B女:有啊。B男: 000000004│
│    │        │        │        │            │        │ 6，雅芳。B女:嘿，怎樣。B男:小孩子，她在家裡。│
│    │        │        │        │            │        │ B女:他媽的，要送到他家裡。B男:不然你叫她過來 │
│    │        │        │        │            │        │ 好了。B女:0000000000，好啊。                 │
│    │        │        │        │            │        │94年8月25日12時57分16秒:(03)9904554→0000000│
│    │        │        │        │            │        │  211(見警卷第75頁)                           │
│    │        │        │        │            │        │ B男: 喂。…A: ㄟ…先拿2個啦，小玲要的啦…B男:│
│    │        │        │        │            │        │ 我跟你講，你在米其輪胎那邊。…A:好。         │
│    │        │        │        │            │        │ 同日12時58分16秒:0000000000→0000000000(見警 │
│    │        │        │        │            │        │ 卷第76頁)                                    │
│    │        │        │        │            │        │ B女:喂。B男: 那個雅玲跟雅芳她們喔說2個人。B女│
│    │        │        │        │            │        │ : 嗯。B男:在那個米其輪胎那邊有沒有。…B 女:我│
│    │        │        │        │            │        │ 知道，現在嗎?B男: 雅玲那邊說2個人。B女:好。  │
│    │        │        │        │            │        │ 同日13時6分40秒:0000000000→0000000000(見警卷│
│    │        │        │        │            │        │ 第76頁)                                      │
│    │        │        │        │            │        │ A:我在輪胎店這邊啊。B男: 等一下她馬上就到。  │
│    │        │        │        │            │        │ …B 男: 是，到了妳叫她馬上打電話給我。       │
│    │        │        │        │            │        │ 同日13時14分57秒:0000000000→0000000000(見警 │
│    │        │        │        │            │        │ 卷第76頁至第77頁)                            │
│    │        │        │        │            │        │ B女:喂，好了。B男:她要1600嘛。B 女:是啊，15O │
│    │        │        │        │            │        │  0啊。B男:剛才說1600，好啦，反正隨便啦喔。女:│
│    │        │        │        │            │        │  好。                                        │
│    │        │        │        │            │        │94年8月26日11時32分12秒:0000000000 →0000000│
│    │        │        │        │            │        │  211 (見警卷第77頁)                          │
│    │        │        │        │            │        │  A :我要1個人。B 男 :嗯，妳人在哪裡?A :家裡啊│
│    │        │        │        │            │        │  。…B 男:妳的是幾號?A :0926。B 男:077646。A:│
│    │        │        │        │            │        │  對對對。B 男 :在家裡喔 ，好，到了再打給妳。 │
│    │        │        │        │            │        │   A :好。                                    │
│    │        │        │        │            │        │  同日11時32分55秒: 0000000000→0000000000 (警│
│    │        │        │        │            │        │  卷第77頁)                                   │
│    │        │        │        │            │        │  B女:喂。B男: 雅芳拿l個人在家裡啦。B女:好啦。│
│    │        │        │        │            │        │  B男:打她手機啦。B女:好。                    │
│    │        │        │        │            │        │                                              │
├──┼────┼────┼────┼──────┼────┼───────────────────────┤
│4.  │羅正吉  │94年8月 │羅正吉以│1次，500元  │500元   │94年8月24日11時40分26秒:0000000000 →000000001│
│    │        │間，在羅│00000000│            │        │1(見警卷第88頁)                               │
│    │        │正吉位於│72號行動│            │        │ B男:喂，…A:有時間嗎?B 男: 我在上班。A:叫你老│
│    │        │宜蘭縣五│電話與被│            │        │ 婆拿過來啦。B男:幾個人啦?A:半個就好了。B男:  │
│    │        │結鄉住處│告聯絡後│            │        │ 半個而已喔?A:對啦，現在比較沒錢。B男:後面喔。│
│    │        │後方    │約定地點│            │        │ A:好。                                       │
│    │        │        │交易    │            │        │B男:l分鐘喔。A:好。                           │
│    │        │        │        │            │        │同日11時41分46秒:0000000000→0000000000(同上頁│
│    │        │        │        │            │        │)B女:喂。B男:倉庫那個。B女:1個人嗎?B男: 小孩子│
│    │        │        │        │            │        │。B女:好。                                    │
├──┼────┼────┼────┼──────┼────┼───────────────────────┤
│5.  │王振謙（│94年9 月│王振謙以│2次，每次各 │2,000元 │94年9月26日19時29分4秒:0000000000 →00000000│
│    │原名王皇│間，在宜│00000000│1,000元     │        │  11 (警卷第97頁)                             │
│    │升）    │蘭縣利澤│95號行動│            │        │ A:喂，哥，現在有空嗎?B男:有人啦，怎樣?A:現在 │
│    │        │簡、大閘│電話與被│            │        │ 可以嗎?男:可以啊。A:但是我先欠的喔。B男:好啦 │
│    │        │門附近。│告聯絡後│            │        │ 妳到了嗎?A:到後面了。B男:那你打那l支跟她講， │
│    │        │        │約定地點│            │        │ 我不用再打了。A:嫂子嗎?B男:嗯。A:好，好。    │
│    │        │        │交易    │            │        │94年9月29日18時17分21秒:0000000000 →0000000│
│    │        │        │        │            │        │  211 (見警卷第97頁)                          │
│    │        │        │        │            │        │ A:大仔，你在哪?B男:利澤簡。…A:那我可以打給嫂│
│    │        │        │        │            │        │ 子嗎?B男:我們一起的。過來這邊。A:好。        │
│    │        │        │        │            │        │ 同日18時46分21秒: 0000000000→0000000000(見警│
│    │        │        │        │            │        │ 卷第97頁)                                    │
│    │        │        │        │            │        │ A:喂，嫂子，你們在清水大鎮哪裡? 我快到了。B女│
│    │        │        │        │            │        │ : 清水大峽門就好了，要幾個人?A:l個就好。B女: │
│    │        │        │        │            │        │ 好。                                         │
└──┴────┴────┴────┴──────┴────┴───────────────────────┘

司法院資訊處製作；財團法人民間司法改革基金會備份。
